Quantifier inflection
Livvi quantifiers inflect for case.




 **LEXICON NUM_MUARJU  ** muarju:muarja



 LEXICON NUM_YKSI   yksi:y

 LEXICON NUM_KAKSI   kaksi:ka
 * :hte%^WGStem ORD_01_BACK ;  This cannot be final

 LEXICON NUM_SEIČČIE   seiččie:seičče

 LEXICON NUM_NELLI  nelli:nell

 LEXICON NUM_KAHEKSA  kaheksa:kaheksa

 LEXICON NUM_YHEKSÄ  yheksä:yheksä

 LEXICON NUM_TUHAT  tuhat:tuha
 LEXICON NUM_TUHAT_01  tuhat:tuha


 LEXICON NUM_KUUZI  kuuzi:kuud

 LEXICON NUM_VIIZI  viizi:viid

 LEXICON NUM_KYMMENE  kymmene:kymmen
 LEXICON NUM_KYMMENE_01  kymmene:kymmen

 LEXICON NUM_KOLME  




 LEXICON ORD_TOINE  toine:to


 LEXICON ORD_KARJALAINE  enzimäine:ensimä

 LEXICON ORD_LIYGILÄINE  enzimäine:ensimä




































